臺灣臺中地方法院刑事判決
110年度侵訴字第83號
公  訴  人  臺灣臺中地方檢察署檢察官
被      告  廖士慶



選任辯護人  林堡欽律師
            謝念廷律師
上列被告因妨害性自主罪案件，經檢察官提起公訴（110年度偵
字第10332號），被告於準備程序中就被訴事實為有罪之陳述，
經本院合議庭裁定改由受命法官獨任進行簡式審判，判決如下：
    主    文
乙○○犯強制猥褻罪，處有期徒刑柒月。緩刑貳年，並應依附件即
本院110年度中司刑移調字第1582號調解程序筆錄所載，向甲○支
付損害賠償。緩刑期間付保護管束。
    犯罪事實
一、乙○○與甲○（代號AB000-A000000，民國88年生，姓名年籍詳
    卷）係同事，乙○○於110年2月5日0時37分許，以教導甲○直
    播工作技巧、看貓為由，邀約甲○至其位於臺中市○○區○○街0
    0○0號0樓住處，甲○原與乙○○在其房間內聊天，詎乙○○竟基
    於強制猥褻之犯意，未經甲○同意，先將甲○強摟在其胸前，
    欲強行親吻甲○嘴巴，經甲○口頭拒絕後，又將手伸入甲○衣
    服領口之內衣裡，撫摸甲○胸部，不顧過程中甲○不斷以手制
    止、抵抗，而以此違反甲○意願之方法，對甲○為猥褻行為。
    嗣甲○仍持續表示拒絕之意，乙○○始停止，並於天亮後將甲○
    載至公司讓其離開。
二、案經甲○訴由臺中市政府警察局太平分局報告臺灣臺中地方
    檢察署檢察官偵查起訴。
    理    由
一、按因職務或業務知悉或持有性侵害被害人姓名、出生年月日
    、住居所及其他足資識別其身分之資料者，除法律另有規定
    外，應予保密。警察人員必要時應採取保護被害人之安全措
    施。行政機關、司法機關及軍法機關所製作必須公示之文書
    ，不得揭露被害人之姓名、出生年月日、住居所及其他足資
    識別被害人身分之資訊，性侵害犯罪防治法第12條定有明文
    。又裁判及其他必須公示之文書，不得揭露足以識別被害人
    身分之資訊，如確有記載之必要，得僅記載其姓氏、性別或
    以使用代號之方式行之，法院辦理性侵害犯罪案件應行注意
    事項第3條第1項規定甚明。查告訴人甲○（下稱甲○）為本案
    性侵害犯罪被害人，依上開規定，本案判決書自不得揭露足
    以識別或推論甲○身分之資訊，先予敘明。
二、本件被告乙○○所犯係死刑、無期徒刑或最輕本刑為三年以上
    有期徒刑或高等法院管轄第一審案件以外之罪，其於準備程
    序期日就被訴事實為有罪之陳述，經本院告知簡式審判程序
    之旨，並聽取公訴人、被告及辯護人之意見後，依刑事訴訟
    法第273條之1第1項規定，裁定由受命法官獨任進行簡式審
    判程序，且依同法第273條之2規定，不適用傳聞法則有關限
    制證據能力之相關規定，合先敘明。
三、上開犯罪事實，業據被告於本院準備及審理程序時坦承不諱
    （見本院卷第40、114、123頁），核與甲○於警詢、偵訊時
    指述之情節大致相符（見偵卷第23至30、57至59頁），並有
    指認犯罪嫌疑人紀錄表、犯罪嫌疑人指認表（甲○指認被告
    ）、臺中市政府警察局太平分局太平派出所受理各類案件紀
    錄表、臺中市政府警察局太平分局太平派出所受理刑事案件
    報案三聯單、臺中市被害人權益保障事項告知單、被害人手
    繪案發地點配置圖（見偵卷第31至33、37至43頁）、性侵害
    案件代號與真實姓名對照表、性侵害犯罪事件通報表、被害
    人手機GOOGLE地圖截圖、被害人LINE對話紀錄截圖（見偵卷
    不公開資料卷第3至6、11至19頁）、本院110年9月14日勘驗
    筆錄（見本院卷第42至43頁）等在卷可稽。足徵被告前揭自
    白與事實相符。本案事證明確，被告犯行洵堪認定，應依法
    論科。
四、論罪科刑
(一)核被告所為，係犯刑法第224條之強制猥褻罪。查被告違反
    甲○意願，先將甲○強摟在其胸前，欲強行親吻甲○嘴巴，又
    將手伸入甲○衣服領口之內衣裡，撫摸甲○胸部，對甲○猥褻
    行為，其前揭數個猥褻舉動係在同一時、地所為，應係為實
    現其同一強制猥褻犯罪目的，而在時空密接下接續為之，並
    侵害同一法益，此部分之數個舉動應評價為接續犯。
(二)爰審酌被告與甲○為同事關係，竟違反甲○意願對甲○為強制
    猥褻行為1次，致甲○身心受創，嗣已與甲○以新臺幣40萬元
    調解成立，有本院調解結果報告書、調解程序筆錄在卷可考
    （見本院卷第81至86頁），尚能賠償告訴人所受損害等節；
    兼衡被告自述高中畢業之教育智識程度，目前從事直播，未
    婚，每月收入不固定之生活狀況（見本院卷第124頁），犯
    後於本院終能坦承犯行等一切情狀，量處如主文所示之刑。
(三)被告前未曾因故意犯罪受有期徒刑以上刑之宣告，有卷附臺
    灣高等法院被告前案紀錄表附卷可稽，其因一時失慮，致涉
    本案犯行，固非可取，惟審酌被告為本案犯行時年僅20歲，
    或因年輕氣盛、思慮欠周，犯後已能坦認犯行，並已與甲○
    調解成立，業如前述，堪認本案被告尚見悔意，堪信被告經
    此偵、審程序及刑之宣告，當知所警惕而無再犯之虞，本院
    綜合各情，認其所受刑之宣告以暫不執行為適當，爰依刑法
    第74條第1項第1款之規定，宣告緩刑2年，併依刑法第74條
    第2項第3款之規定，諭知被告應履行如附件所示之調解程序
    筆錄事項，以啟自新並予警惕。並依刑法第93條第1項第1款
    之規定，諭知緩刑期間付保護管束。
據上論斷，應依刑事訴訟法第273條之1第1項、第299條第1項前
段，刑法第224條、第74條第1項第1款、第2項第3款、第93條第1
項第1款，判決如主文。
本案經檢察官廖志國提起公訴，檢察官丙○○到庭執行職務。
中　　華　　民　　國　　111 　年　　3 　　月　　31　　日
                  刑事第九庭    法  官  陳怡珊
以上正本證明與原本無異。
如不服本判決應於收受判決後20日內向本院提出上訴書狀，並應
敘述具體理由；其未敘述上訴理由者，應於上訴期間屆滿後20日
內向本院補提理由書（均須按他造當事人之人數附繕本）「切勿
逕送上級法院」。
                                書記官  吳韻聆
中　　華　　民　　國　　111 　年　　3 　　月　　31　　日
附錄本案論罪科刑法條：
中華民國刑法第224條
（強制猥褻罪）
對於男女以強暴、脅迫、恐嚇、催眠術或其他違反其意願之方法
，而為猥褻之行為者，處6月以上5年以下有期徒刑。
附件：
本院110年度中司刑移調字第1582號調解程序筆錄（本院卷第85
至86頁）